【裁判字號】    90,交訴,34
【裁判日期】    900914
【裁判案由】    過失致死
【裁判全文】
台灣新竹地方法院刑事判決                            九十年度交訴字第三四號
    公  訴  人  臺灣新竹地方法院檢察署檢察官
    被      告  甲○○
右列被告因過失致死案件，經檢察官提起公訴（九十年度偵字第一一一三號），本院
判決如左：
    主  文
甲○○因過失致人於死，處有期徒刑伍月，如易科罰金，以參佰元折算壹日。緩刑貳
年。
    事  實
一、甲○○於民國八十九年十月十六日上午，駕駛車號ＪＴ─六０八六號自用小貨車
    ，在新竹縣芎林鄉○○○路由竹東鎮往竹北市方向行駛，適曾炳文亦騎乘車號Ｆ
    Ｈ八－四八一號重型機車沿富林路由竹東鎮往竹北市方向行駛。同日上午七時十
    分許，甲○○駕駛前開自用小貨車駛至新竹縣芎林鄉○○村○○路○段燥坑十字
    路口前，甲○○欲右轉福昌街方向，原應注意小貨車行至閃光號誌路口，轉彎車
    應讓直行車先行，而依當時情形，又無不能注意之情形，竟疏於注意，於通過上
    開十字路口時，未留意右後方曾炳文騎乘前揭機車直行而來，猶貿然右轉，致曾
    炳文所騎之重型機車撞及前開自用小貨車之右側照後鏡後人車倒地並滑行約十一
    公尺，造成曾炳文受有頭部外傷合併顱內出血、胸部挫傷、嚴重腦挫傷等傷害，
    經送醫於同日下午四時五分許不治死亡。甲○○於肇事後、犯罪未遭發覺前，即
    央請路人代為報警處理，並向新竹縣警察局竹東分局芎林分駐所警員錢進榮自首
    其犯行，且接受裁判。
二、案經台灣新竹地方法院檢察署檢察官相驗後自動檢舉偵查起訴。
    理  由
一、訊之被告甲○○固坦承於右揭時地與被害人曾炳文發生車禍，惟矢口否認有何過
    失，辯稱：伊係第一部車，車速很慢，尚未右轉前曾回頭注意右後方來車，確定
    沒車再右轉，被害人曾炳文車速過快，勾到其自用小貨車照後鏡才發生車禍云云
    。按汽車行駛至交岔路口，轉彎車應讓直行車先行，道路交通安全規則第一百零
    二條第六款定有明文。本件依卷附道路交通事故調查報告表及車禍現場照片十幀
    所示，車禍發生後曾炳文前開機車之刮地痕、被告自用小貨車之照後鏡碎片均遺
    於路口內，且自用小貨車右側照後鏡破裂往前翻，顯示被告所駕自用小貨車右轉
    彎時，曾炳文騎乘之重型機車即在小貨車右側，小貨車向右斜轉出時即與重型機
    車發生撞擊；又參以被告於警訊時稱其欲右轉、不知何時被害人曾炳文騎重型機
    車同向行駛等語，足認被告行車至新竹縣芎林鄉○○村○○路○段燥坑十字路口
    ，右轉時疏未注意右後方之曾炳文騎乘前開重型機車直行駛來並讓其先行，違反
    道路交通安全規則第一百零二條第六款之規定，被告於前揭時地駕駛車輛應注意
    能注意而不注意上開之規定，以致肇事，被告之行為自有過失。又本件經送請台
    灣省車輛行車事故覆議委員會覆議結果，亦同認被告駕駛自用小貨車行經閃光號
    誌路口，右轉時未注意右後方來車並讓其先行為肇事原因，有該覆議意見書附於
    八十九年相字第六一八號卷第四八頁足憑。又被害人曾炳文確因本件車禍受傷死
    亡，亦經台灣新竹地方法院檢察署檢察官督同法醫師相驗明確，製有相驗屍體證
    明書、驗斷書及勘驗筆錄在卷可憑，且有相驗照片八幀、東元綜合醫院診斷證明
    書一紙可資佐證。被告之過失行為與被害人死亡間具有相當因果關係，罪證明確
    ，被告之上開犯行洵堪認定。
二、核被告甲○○所為，係犯刑法第二百七十六條第一項之過失致死罪。被告於前揭
    車禍發生後，於犯罪未遭發覺前，報警處理，並向新竹縣警察局竹東分局芎林分
    駐所警員錢進榮自首其犯行之事實，業經證人錢進榮於本院審理時結證在卷，嗣
    後並接受裁判，依法減輕其刑。爰審酌被告之過失程度、所生之危害、肇事後央
    請路人將被害人送往醫院急救，不論於肇事現場或醫院均坦承其係與被害人發生
    車禍之人，犯後態度良好且已與被害人家屬達成民事調解（即新竹縣竹東鎮調解
    委員會八十九年度調字第二五八號，見九十年度調參字第一三六號卷第二頁）等
    一切情狀，量處如主文所示之刑，並諭知易科罰金之折算標準。又被告前未曾受
    有期徒刑以上刑之宣告，有被告之本院被告全國前案紀錄表在卷可按，被告因過
    失致犯本案，於犯罪後已與被害人家屬達成和解，其經此教訓，當知所警惕信無
    再犯之虞，本院認本判決所宣告之刑，以暫不執行為宜，爰併宣告緩刑二年，以
    勵自新。
三、據上論斷，應依刑事訴訟法第二百九十九條第一項前段、刑法第二百七十六條第
    一項、第四十一條第一項前段、第六十二條前段、第七十四條第一款、罰金罰鍰
    提高標準條例第一條前段、第二條，判決如主文。
本案經檢察官吳金棟到庭執行職務。
中      華      民      國      九十    年      九      月    十四      日
                  臺灣新竹地方法院交通法庭
                                            法    官  李  珮  瑜
右正本證明與原本無異。
如不服本判決，應於送達後十日內向本院提出上訴狀。
                                            書 記 官  陳  秀  子
中      華      民      國      九十    年      九      月    十四      日
附錄法條：
中華民國刑法第二百七十六條
（過失致死罪）
因過失致人於死者，處二年以下有期徒刑、拘役或二千元以下罰金。
從事業務之人，因業務上之過失犯前項之罪者，處五年以下有期徒刑或拘役，得併科
三千元以下罰金。


司法院資訊處製作；財團法人民間司法改革基金會備份。
